YAHIAOUI Hillal

Bejaïa, Algérie (+213) 540919026 <u>yahiaouihillal21@gmail.com</u> hillalazemour@gmail.com

Chef de Département Fabrication & Technique

Plus de douze (12) ans d'expérience dans une importante entreprise étatique spécialisée dans les textiles (confection&habillement). Doué dans les visions stratégiques et concurrentielles, Passionné par les défis, les challenges et les objectifs ambitieux.

Forgé par les différentes responsabilités cumulées durant mon parcours, mon objectif est de donner une dimension internationale à ma carrière.

Langues: Français, Anglais, Arabe et Berbère langue maternelle.

- ❖ Logiciels: Word, Excel, PowerPoint, HTML, CSS, JAVASCRIPT
- **❖ Diplôme** le plus élevé obtenu Master (**BAC+5**)

Expériences professionnelles

Depuis Janvier 2020

Chef de Département Technique

EPE C&H SPA, Unité de Production BEJAIA-ALGERIE

- Conduire les services de la structure et les converger vers le même objectif;
- Mettre en place les moyens nécessaires pour atteindre les objectifs prévus dans les délais impartis (matériels, humaines, environnement de travail, méthodes de travail..);
- Coopérer avec les autres structures pour atteindre les objectifs de la Direction ;
- Diriger un système de contrôle qualité et mettre en place des méthodes pertinentes ;
- Préparer et lancer les ordres de fabrication suivant les commandes clients et la diversité de leurs produits;
- Faire une analyse des prix et marges pour chaque marché ciblé ;
- Etablir le bilan général pour chaque commande exécutée et chaque marché soldé ;
- Déterminer et Surveiller les performances journalières, hebdomadaires, mensuelles et annuelles des subordonnés et leurs ouvriers ;
- Optimiser les coûts (coûts de matières et coûts de fabrication);
- Etablir des fiches de consommation et prix pour chaque produit entrant ;
- Calculer le prix de revient industriel pour chaque produit projeté ;
- Elaborer le budget technique de chaque exercice;
- Préparer et valider les entretiens d'évaluation et de promotion pour les subordonnés ;
- > Rédiger les différents rapports et synthèses;
- > Piloter la procédure de Technique ;
- Membre de la commission d'ouverture et d'évaluation des offres.
- Président de la commission des inventaires.
- ➤ Président de la commission de calcul des Primes de rendement individuelle et collective (**PRI/PRC**)

YAHIAOUI Hillal (page2)

Septembre 2016 - janvier 2020

❖ Chef de Département Fabrication

EPE C&H SPA, Unité de Production BEJAIA-ALGERIE

- > Planifier, organiser, diriger, contrôler et évaluer l'activité globale de chaque atelier de production ;
- > Préparer les calendriers de production et Fixer les objectifs suivant les carnets de commandes clients :
- > Installer le système de gestion de production adéquat dans chaque atelier de production ;
- > Gérer efficacement les aléas :
- > Optimiser les processus de fabrication ;
- Assurer la qualité et la conformité des produits fabriqués ;
- > Définir et distribuer les tâches et responsabilités pour chaque chef d'atelier ;
- > Garantir la flexibilité des ateliers de production ;
- > Surveiller l'atteinte des objectifs tracés et anticiper des alternatives dans le cas d'imprévu ;
- > Rédiger les différents rapports mensuel, trimestriel, semestriel et annuel (production, qualité, coûts, performances, équipements,.....);
- > Maintenir le principe efficacité et efficience ;
- > Piloter la procédure de fabrication ;
- > Former les différents chefs de services et contres maître de production pour améliorer leurs compétences et amplifier leur motivation ;
- > Membre de la commission des marchés.

Septembre 2014 - Septembre 2016

❖ Ingénieur Textile

EPE C&H SPA, Unité de Production BEJAIA-ALGERIE

- > Parfaire les procédés de fabrication ;
- > Organiser les ateliers de production ;
- Etablir le journal du suivi de production et de qualité.

Mars 2013 - septembre 2014

2022

Licencié

EPE C&H SPA, Unité de Production BEJAIA-ALGERIE

Training général et mise en situation professionnelle.

D'élaboration des contrats d'achat »

Formations

Attestation de formation « formation sur les inventaires physiques » Institut de formation agréé en Technique de Gestion Informatique et Electronique	<u>2024</u>
❖ Attestation de formation « Planification et Ordonnancement des Commandes » Office National de Développement et de Promotion de la Formation Continue (INDEFOC)	<u>2024</u>
❖ Attestation de formation « formation et consulting en adoption et application du décret Exécutif N 05-09 relatif aux commissions paritaire et aux préposés à l'hygiène et à la séc STLS: Scientific Technical and Literature School	<u>2024</u> curité»
❖ Attestation de succès « Elaboration des cahiers de charges et contrats d'achats » Institut de formation agréé en Technique de Gestion Informatique et Electronique	<u>2023</u>

Attestation de succès « Pratiques des marchés publics et principes directeurs

Institut de formation agréé en Technique de Gestion Informatique et Electronique

YAHIAOUI Hillal (page3)

❖ Certificat de réussite « Formation Temps et Méthode / Process de Production » Groupement Algeria Corporate Universities (GACU)	<u>2020</u>
❖ Attestation en Conduite d'Entretien d'Evaluation Annuel de Performance Agence de placement de travailleurs BEJAIA-ALGERIE	<u>2019</u>
❖ Formation sur les normes ISO 9000 et 9001, Edition 2015 Centre des Techniques de l'Information et de la Communication, unité CNTC ALGERIE	<u>2016</u>
 Master en Managent Industriel, Option Industrie Textile, Tissage Institut Supérieur de Gestion et de Planification (ISGP) ALGER-ALGERIE 	<u>2014</u>
❖ Master en Electrotechnique, option Réseaux Electriques (BAC+5)	<u>2012</u>
Université ABDERRAHMANE MIRA BEJAIA-ALGERIE Licence en Génie Electrique Université ABDERRAHMANE MIRA BEJAIA-ALGERIE	<u>2010</u>

Compétences

- > Aptitudes à conduire des équipes de travail et converger leurs résultats ;
- > Connaissances profondes en : approvisionnement, vente, marketing, comptabilité, stratégies d'analyses, méthodes de gestion de production, ordonnancement et lancement, évaluation des offres d'achats, inventaires...
- Développement WEB
- > Transmettre l'information exacte, à temps précis à la structure concernée ;
- > Ponctualité, rigueur, persévérance, dynamique, attentif, communicant.....

Activités de bénévolat

❖ Adjoint Président d'une association sociale (2016 - 2020).

Références

Fournies sur demande.